臺灣高等法院民事裁定
109年度非抗字第48號
再抗告人    廖麗芳  
兼代理人    陳純仁  
上列再抗告人因與相對人官長輊間票款執行事件，對於中華民國
109年3月24日臺灣士林地方法院109年度抗字第70號裁定提起再
抗告，本院裁定如下：     
   主   文
再抗告駁回。
再抗告費用由再抗告人負擔。     
   理  由
一、再抗告人對原法院109年度抗字第70號裁定再為抗告，再抗
    告人廖麗芳並委任具律師資格得執行律師業務之陳純仁為代
    理人，有律師證、委任狀及法務部律師查詢系統網頁資料可
    稽(見本院卷第15、17、21頁)，核與民事訴訟法第495條之1
    第2項、第466條之1第1項規定相符。合先敘明。
二、次對於非訟事件之裁定再為抗告，僅得以其適用法規錯誤為
    理由，非訟事件法第45條第3項定有明文。所謂適用法規顯
    有錯誤，係指原裁定違背法規或現存解釋，或原裁定就其取
    捨證據所確定之事實適用法規顯有錯誤而言，不包括認定事
    實不當之情形在內。又執票人，依票據法第123條規定，法
    院裁定許可對發票人強制執行，係屬非訟事件，此項聲請之
    裁定，及抗告法院之裁定，僅依非訟事件程序，以審查強制
    執行許可，並無確定實體上存否之效力，如發票人就票據債
    務之存否有爭執時，應由發票人提起確認之訴，以資解決（
    最高法院57年台抗字第76號判例參照）。
三、相對人前執再抗告人簽發、發票日均為民國108年4月3日、
    未載到期日、票面金額各為新台幣(下同)250萬元、125萬元
    之本票共2紙（下合稱系爭本票），向原法院聲請裁定准予
    強制執行， 經原法院109年度司票字第1002號裁定准許，再
    抗告人不服，提起抗告，經原法院以109年度抗字第70號裁
    定（下稱原裁定）駁回，再抗告人對原裁定再為抗告，再抗
    告意旨：系爭本票中票載金額250萬元借款部分，伊僅係偶
    而遲延繳息且已補繳，尚不符本票提示追償條件；系爭本票
    中票面金額125萬元本票，兩造無資金往來，其本票債權應
    不存在，然原裁定未就此予以審究，駁回伊之抗告，顯有違
    誤等語。惟系爭本票未載到期日，再抗告人應於相對人提示
    時即為付款(票據法第120條第2項規定參照)，再抗告人主張
    系爭本票擔保之250萬元借款未屆清償期，及兩造無150萬元
    資金往來等，均屬實體法上之爭執，非本件非訟事件程序所
    得審究，原裁定駁回再抗告人之抗告，並無適用法規顯有錯
    誤之情形，再抗告人執此指摘原裁定不當，聲明廢棄，為無
    理由，應予駁回。
四、據上論結，本件再抗告為無理由，爰裁定如主文。　　
中　　華　　民　　國　　109 　年　　5 　　月　　25　　日
                  民事第六庭   
                      審判長法  官  陶亞琴 
                            法  官  廖慧如
                            法  官  黃書苑
正本係照原本作成。
不得抗告。
中　　華　　民　　國　　109 　年　　5 　　月　　25　　日
 
  　　　　　　　　　　　　　書記官　陳盈璇